# 请教陈版，新购设备验证调试期核算

提问人：wqhaoxuexi 时间：2022-11-30 11:48:48
陈版主您好！情况资料如下：甲公司外购新设备，该类设备市场上供方只对能产生出合格品提供保证，不对设备产出合格品率提供保证。新设备到厂，外观、产出成品合格，即可接受。新购入设备需经甲公司验证调试达到生产要求的产出合格品率后才能移交生产使用。求教如下问题处理是否合规：（ 1 ）因设备需经过一段时间的验证调试，所以接受设备在完成验证调试前按在建工程核算；（ 2 ）验证调试期间，生产合格品销售计入收入，验证调试期间耗用的料工费计入销售合格品成本；（ 3 ）疑问：是否可以考虑将验证调试期间发生的料工费计入设备资本化？资本化金额与验证调试期间生产合格品成本分配时需要按照什么标准进行？（ 4 ）疑问：如果长期（ 6 个月以上 1 年以内，或 1 年以上）验证调试不达标（即不满足生产要求的成品合格率），是否可以继续在“在建工程”中核算，还是考虑最初计入在建工程本身就不合理？应当如何处理较为合理？感谢您百忙之中的解答，谢谢！

回答人：chenyiwei
1 、是。
2 、验证调试期间耗用的料工费，并不能全部计入销售合格品成本。建议按照公司设定的目标合格品率，将实际合格率低于目标合格率部分所耗用的材料计入在建工程成本（如有异常的重大损失，则费用化）。
3 、建议按照量产（正常合格品率）情况下的目标单位成本作为试运行销售成本，实际消耗超出目标试运行销售成本的部分视情况计入在建工程成本或者费用化处理。
4 、可以在在建工程中核算，但如果调试周期明显超出正常，则应考虑对其计提减值。